【裁判字號】    98,簡上,682
【裁判日期】    990120
【裁判案由】    清償債務
【裁判全文】
臺灣臺北地方法院民事判決             98年度簡上字第682號
上  訴  人  乙○○
被  上訴人  國泰世華商業銀行股份有限公司
法定代理人  甲○○
訴訟代理人  丙○○
            丁○○
上列當事人間請求清償債務事件，上訴人對於民國98年9月30日
本院臺北簡易庭98年度北簡字第21769號第一審判決，提起上訴
，本院於民國99年1月6日言詞辯論終結，判決如下：
    主  文
上訴駁回。
第二審訴訟費用由上訴人負擔。
    事實及理由
一、被上訴人起訴主張：上訴人於民國89年10月2日、91年8月23
    日分別與被上訴人成立信用卡使用契約（信用卡卡號：0000
    000000000000、0000000000000000，下稱系爭信用卡），上
    訴人於領得系爭信用卡後，即得於各特約商店記帳消費，並
    應依約於當期繳款截止日前向該行全部清償使用系爭信用卡
    所生之債務，或以循環信用方式繳付最低應繳金額，逾期除
    喪失期限利益外，應另按週年利率19.7%計付利息。詎上訴
    人至98年7月1日止，尚餘本金新臺幣（下同）226,460元未
    按期繳付，於加計利息後尚餘247,046元未付。被上訴人屢
    經催討，均未獲置理，爰依信用卡及代償卡使用契約，請求
    上訴人給付被上訴人247,046元，及其中本金226,046元部分
    自98年7月2日起至清償日止，按年息19.7％計算之利息。
二、上訴人則以：98年9月29日之開庭通知未合法送達，致上訴
    人無法出庭提出有利於己之證據。次以，上訴人並非無還款
    意願，迄至98年3月16日前，上訴人均有還款，且歷年還款
    金額已超過歷年消費金額，惟因被上訴人請求高額之違約金
    及循環利息，致每月上訴人須還款高達8千元左右之金額，
    實非合理，請求得以分期償還等方案以利還清債務云云。
三、原審判決命上訴人給付被上訴人247,046元，及其中本金226
    ,460元部分自98年7月2日起至清償日止，按年息19.7％計算
    之利息。上訴人不服，提起上訴，於本院上訴聲明為：(一)原
    判決廢棄；(二)被上訴人在第一審之訴駁回。被上訴人於本院
    答辯聲明則為：上訴駁回。
四、被上訴人主張之上開事實，業據提出與所述相符之信用卡申
    請書（原審卷第9-11頁）、信用卡使用契約（原審卷第12頁
    ）、信用卡消費帳款債權明細表（原審卷第8頁）、信用卡
    對帳單（原審卷第36-41頁）、債權計算書（原審卷第35頁
    ）等件為證，堪信為真。上訴人雖抗辯其無力償還債務且違
    約金及約定利率過高云云，惟上訴人償還能力之有無，無礙
    於被上訴人起訴請求依約償還債務；復依系爭信用卡使用契
    約第15條所示，兩造係約定以年息19.7％計算利息（原審卷
    第12頁），而此並未逾民法第205條所規定之最高利率20％
    之上限，是被上訴人依此約定計算利息自屬合法。另就違約
    金部分，按民法第252條雖規定，約定之違約金額過高者，
    法院得減至相當之數額，而系爭信用卡使用契約第15條雖有
    違約金之約定，然本件被上訴人並未起訴請求違約金款項（
    原審卷第8頁），上訴人請求酌減顯無理由。上訴人另請求
    分期清償，然本件所命之給付，其性質並非長期間不能履行
    ，上訴人復未提出相關證據證明其境況有分期給付之必要，
    且被上訴人既不同意上訴人分期清償，自難由法院命為分期
    給付，是上訴人所為抗辯，核屬無據。另上訴人辯稱原審98
    年9月29日之開庭通知送達不合法云云，惟經審閱原審卷宗
    ，本院臺北簡易庭已將該庭期之通知書於98年9月11日、14
    日分別以寄存送達之方式合法送達至上訴人位於苗栗縣三灣
    鄉戶籍地及新竹縣新豐鄉住處，有戶籍謄本、送達證書2紙
    在卷可稽（見原審卷第17、32、33頁），堪認該庭期通知書
    已合法送達上訴人，是上訴人此部分所辯，實無可採。
五、綜上所述，本件被上訴人主張上訴人應返還信用卡款，核屬
    正當；上訴人辯稱原審開庭通知送達不合法、違約金及循環
    利息約定過高，並請求分期償還云云，委無足取。從而，被
    上訴人依據系爭信用卡契約請求上訴人給付247,046元，及
    其中226,460元部分自98年7月2日起至清償日止，按年息19.
    7%計算之利息，為有理由，應予准許。又本件所命給付之金
    額未逾50萬元，依民事訴訟法第389條第1項第5款規定，應
    依職權宣告假執行，是原審判命上訴人如數給付，並依職權
    宣告假執行，於法並無不合。上訴意旨指摘原判決不當，求
    予廢棄改判，為無理由，應駁回其上訴。
六、據上論結，本件上訴為無理由，依民事訴訟法第436條之1第
    3項、第449條第1項、第78條，判決如主文。
中    華    民    國    99    年    1     月    20    日
                民事第五庭    審判長法  官  薛中興
                                    法  官  陳杰正
                                    法  官  莊書雯
本判決不得上訴
以上正本係照原本作成
中    華    民    國    99    年    1     月    20    日
                                    書記官  謝梅琴

司法院資訊處製作；財團法人民間司法改革基金會備份。
